【裁判字號】    89,訴,247
【裁判日期】    890622
【裁判案由】    違反毒品危害防制條例
【裁判全文】
台灣新竹地方法院刑事判決                          八十九年度訴字第二四七號
    公  訴  人  台灣新竹地方法院檢察署檢察官
    被      告  甲○○
右列被告因違反毒品危害防制條例案件，經檢察官聲請簡易判決處刑（八十九年度偵
字第九四六號）以及併案審理（八十九年度偵字第一六五九號），本院認應行普通程
序審理，判決如左：
    主  文
甲○○連續施用第一級毒品，累犯，處有期徒刑捌月，扣案之第一級毒品海洛因貳包
（合計淨重零點貳肆公克、包裝重零點捌肆公克），沒收銷燬之；又連續施用第二級
毒品，累犯，處有期徒刑肆月，扣案之第二級毒品安非他命肆包（毛重陸柒點捌公克
），沒收銷燬之；應執行有期徒刑拾壹月，扣案之第一級毒品海洛因貳包（合計淨重
零點貳肆公克、包裝重零點捌肆公克）、第二級毒品安非他命肆包（毛重陸柒點捌公
克），沒收銷燬之。
    事  實
一、甲○○於民國八十二年間因違反麻醉藥品管理條例案件，經本院於八十三年五月
    九日，以八十二年度訴字第一三八二號判處有期徒刑五年六月確定，後於八十三
    年八月四日開始執行，於八十六年五月九日假釋，而於八十八年十二月二日假釋
    期間期滿後，因連續施用第二級毒品，經台灣苗栗地方法院以八十八年度毒聲二
    七五號裁定送觀察、勒戒結果，認無繼續施用毒品之傾向，而由台灣苗栗地方法
    院檢察署檢察官於八十八年三月十五日以八十八年度偵緝字第九七號、八十八年
    度偵字第一四二七號為不起訴處分確定；嗣甲○○又分別基於概括之犯意，自八
    十八年八月間某日起至八十九年三月十三日止（聲請簡易判決處刑書誤載為八十
    八年三月十三日），連續在新竹市○○路一五○號處，以將海洛因滲入香菸中再
    吸用香菸之方式，連續施用第一級毒品海洛因多次，並另以將安非他命置於錫箔
    紙內加熱燒烤成煙後吸食之方式，連續施用第二級毒品安非他命多次，嗣於八十
    九年三月十三日下午二十一時三十分許為警在上址查獲，並扣得第一級毒品海洛
    因二包（合計淨重○‧二四公克、包裝重○‧八四公克）、第二級毒品安非他命
    四包（毛重六七‧八公克），而甲○○嗣經本院於八十九年三月十四日，以八十
    九年度毒聲字第八○七號裁定送觀察、勒戒，由台灣新竹看守所附設觀察勒戒所
    觀察、勒戒結果，認甲○○有繼續施用毒品傾向，嗣經台灣新竹地方法院檢察署
    檢察官聲請後，由本院於八十九年四月二十五日以八十九年度毒聲字第一○九九
    號裁定令入戒治處所施以強制戒治。
二、案經新竹市警察局先後移送台灣新竹地方法院檢察署檢察官聲請簡易判決處刑及
    移送本院併案審理。
    理  由
一、右揭事實，業據被告甲○○於警訊時、偵查中以及本院調查審理時坦承不諱，而
    扣案之海洛因二包，經送鑑定結果，確係第一級毒品海洛因（合計淨重○‧二四
    公克、包裝重○‧八四公克），此分別有法務部調查局八十九年五月二日編號第
    000000000號鑑定通知書在卷可稽，此外，復有新竹市衛生局八十九年
    三月十七日竹市衛六字第三四二一號煙毒尿液檢驗單在卷足憑，以及第二級毒品
    安非他命四包（毛重六七‧八公克）扣案可資佐證；次查：被告前因施用第二級
    毒品，經台灣苗栗地方法院裁定送觀察、勒戒結果，認無繼續施用毒品之傾向，
    而由台灣苗栗地方法院檢察署檢察官為不起訴處分確定等情，分別有台灣苗栗地
    方法院以八十八年度毒聲二七五號裁定、台灣苗栗地方法院檢察署檢察官八十八
    年度偵緝字第九七號、八十八年度偵字第一四二七號為不起訴處分書附卷可按；
    再查：被告又分別基於概括之犯意，自八十八年八月間某日起至八十九年三月十
    三日止，連續施用第一級毒品海洛因多次，以及另連續施用第二級毒品安非他命
    多次，經本院裁定送觀察、勒戒後，認有繼續施用毒品傾向，再經本院裁定令入
    戒治處所施以強制戒治等情，亦分別有本院八十九年度毒聲字第八○七號、八十
    九年度毒聲字第一○九九號裁定、台灣新竹看守所附設勒戒處所八十九年四月三
    六日竹所總字第○六四五號函附之有無繼續施用毒品傾向評估標準紀錄表及有無
    繼續施用毒品傾向證明書在卷可資佐證；是被告前違反毒品危害防制條例第十條
    第二項之罪，經觀察、勒戒後，無繼續施用毒品傾向，由檢察官為不起訴處分後
    ，五年內再犯第十條第一項、第二項之罪，經觀察、勒戒後，認有繼續施用毒品
    之傾向，並經裁定令入戒治處所施以強制戒治之事實，足資認定，是本件事證已
    臻明確，被告之犯行堪予認定。
二、被告多次施用第一級毒品以及多次施用第二級毒品，核其所為，均分別係違反毒
    品危害防制條例第十條第一項、同條例第十條第二項之罪。其分別持有第一級毒
    品、第二級毒品之低度行為，應為施用第一級毒品、第二級毒品之高度行為所吸
    收，不另論罪。又被告先後分別多次施用第一級毒品以及多次施用第二級毒品，
    時間緊接，所犯之罪名及犯罪構成要件均相同，顯均係基於概括犯意反覆為之，
    均為連續犯，應均依刑法第五十六條之規定，分別以一罪論，並均加重其刑。另
    被告於八十二年間因違反麻醉藥品管理條例案件，經本院於八十三年五月九日，
    以八十二年度訴字第一三八二號判處有期徒刑五年六月確定，後於八十三年八月
    四日開始執行，於八十六年五月九日假釋，而於八十八年十二月二日假釋期間業
    已期滿等情，有台灣高等法院被告全國前案紀錄表、台灣新竹地方法院檢察署刑
    案資料查註紀錄表各乙紙附卷可稽，而假釋期間未經撤銷假釋者，其未執行之刑
    ，以已執行論，刑法第七十九條第一項定有明文，被告前受有期徒刑之執行完畢
    後，五年以內再犯本件有期徒刑以上之上開二罪，均為累犯，應均依刑法第四十
    七條之規定，遞加重其刑。被告所犯之前開二罪之施用方式顯不相同，可見被告
    所為二罪間之犯意各別、行為互異，應分論併罰。爰分別審酌被告犯罪之動機、
    目的、手段、智識程度、犯罪所生之損害以及犯罪後坦承犯行態度良好等一切情
    狀，判處如主文所示之刑，並定其應執行之刑。另扣案之海洛因二包（合計淨重
    ○‧二四公克、包裝重○‧八四公克）、第二級毒品安非他命四包（毛重六七‧
    八公克），分別係第一級毒品及第二級毒品，業據被告供承在卷，並有法務部調
    查局鑑定通知書附卷可參，均應依毒品危害防制條例第十八條第一項前段之規定
    ，沒收銷燬之，另扣案之電子秤一個、分裝袋一百三十六個，與被告前揭行為並
    無關連，爰不另為沒收之諭知，附此敘明。
三、次按毒品危害防制條例第五條第二項之意圖販賣而持有毒品之行為，與同條例第
    十一條第二項之持有行為，全然不同，並無一罪之關係，是台灣新竹地方法院檢
    察署移送併案審理中，就被告違反毒品危害防制條例第五條第二項之部分，與本
    件已起訴之部分，並無一罪之關係，本院無從審酌，應由台灣新竹地方法院檢察
    署另為處理，併此說明。
四、據上論斷，應依刑事訴訟法第四百五十二條、第二百九十九條第一項前段，毒品
    危害防制條例第十條第一項、第十條第二項、第十八條第一項前段，刑法第十一
    條前段、第五十六條、第四十七條、第五十一條第五款，判決如主文。
本案經檢察官羅雪梅到庭執行職務。
中      華      民      國    八十九    年      六      月    二十二    日
                                      台灣新竹地方法院刑事第二庭
                                          法      官    蘇    嘉    豐
右正本證明與原本無異。
如不服本判決，應於判決送達後十日內向本院提出上訴狀( 應附繕本 )，上訴於
臺灣高等法院。
                                          書  記  官    郭    廷    耀
中      華      民      國    八十九    年      六      月    二十二    日
附錄本案論罪科刑所適用法條全文：
毒品危害防制條例第十條第一項：施用第一級毒品者，處六月以上五年以下有期徒刑
。
毒品危害防制條例第十條第二項：施用第二級毒品者，處三年以下有期徒刑。


司法院資訊處製作；財團法人民間司法改革基金會備份。
